臺灣桃園地方法院小額民事判決
110年度壢小字第1713號
原      告  臺灣土地銀行股份有限公司

法定代理人  何英明  
訴訟代理人  王琡斐  
            陳智鈞  
被      告  孫竹壕（原名：孔竹壕）

上列當事人間請求返還借款事件，本院於民國111年1月13日言詞
辯論終結，判決如下：
    主      文
一、被告應給付原告新臺幣參萬貳仟伍佰玖拾柒元，及其中新臺
    幣參萬壹仟肆佰捌拾陸元，自民國一百一十年十月二十日起
    至清償日止，按年利率百分之十二點五二計算之利息。
二、原告其餘之訴駁回。
三、訴訟費用新臺幣壹仟元由被告負擔新臺幣玖佰捌拾柒元，餘
    由原告負擔。
四、本判決原告勝訴部分得假執行。 　
　　理 由 要 領
一、本件除下列理由要領外，依民事訴訟法第436條之18第1項規
    定，僅記載主文，其餘省略。
二、訴狀送達後，原告不得將原訴變更或追加他訴，但擴張或減
    縮應受判決事項之聲明者，不在此限，民事訴訟法第255條
    第1項第3款定有明文。查本件原告原起訴狀聲明為：被告應
    給付原告新臺幣（下同）32,530元（含循環息1,229元、違
    約金300元、手續費15元），及其中30,986元自民國110年10
    月20日起至清償日止，按年利率12.52％計算之利息。嗣於11
    0年11月30日以訴狀變更聲明為：㈠被告應給付原告33,015元
    （含循環息1,229元、違約金300元），及其中31,486元自11
    0年10月20日起至清償日止，按年利率12.52％計算之利息。㈡
    訴訟費用582元由被告負擔（見本院卷第23頁）。經核上開
    聲明之變更屬擴張應受判決事項之聲明，揆諸前揭規定，自
    應准許之。
三、原告主張：被告於108年3月18日向原告申請使用國際信用卡
    ，依雙方簽訂之國際信用卡約定條款第15條之約定，被告得
    在原告核給之信用額度內，選擇循環信用方式彈性付款，持
    卡人於繳款日前未繳足應繳總金額時，即視為循環信用之使
    用，原告得自出帳單日起至清償日止，按年息百分之12.52
    計收循環利息，持卡人於繳款日前未繳足最低應繳金額並已
    連續逾三期時，除應計付循環利息及違約金外，原告並得停
    止持卡人使用信用卡之權利。詎被告領用前開之信用卡起，
    陸續持卡記帳消費，至110年10月19日止，除獲付部分本金
    ，尚欠32,530元及其中30,986元自110年10月20日起至清償
    日止，按上開利率計算之遲延利息未為清償。又被告於110
    年10月19日一卡通加值500元，並於同年11月9日一卡通退費
    433元，故原告於本金部分加計500元；退費433元部分依臺
    灣土地銀行國際信用卡約定條款第14條第4項之約定（下稱
    系爭約定）優先沖抵手續費15元及原告墊付之訴訟費用1,00
    0元。爰依消費借貸之法律關係提起本件訴訟等語。並聲明
    ：如變更後之聲明所示。
四、被告經合法通知，未於本院言詞辯論期日到場，亦未提出書
    狀為任何陳述。 
五、是依上揭規定，以下僅就原告得請求之金額記載理由要領：
（一）查本件原告雖主張就被告於110年10月19日一卡通加值500
      元，並於同年11月9日一卡通退費433元之部分，依系爭約
      定優先沖抵手續費15元及原告墊付之訴訟費用1,000元。
      惟訴訟費用為法院依兩造勝敗，依職權核定，原告既未提
      出任何法院裁判文書證明被告經負擔訴訟費用1,000元之
      事實，故原告此部分之請求亦礙難准許。
（二）從而上述退費433元之部分應先沖抵手續費15元後（即餘4
      18元），續沖抵前期未付款項（即33,015元）後為32,597
      元（計算式：33,015－418＝32,597元）。綜上所述，原告
      依消費借貸之法律關係請求被告給付原告32,597元，及其
      中31,486元自110年10月20日起至清償日止，按年利率12.
      52％計算之利息，為有理由，應予准許。逾此範圍之請求
      則屬無據，應予駁回。
六、本件係依民事訴訟法第436條之8適用小額訴訟程式所為之判
    決，應就被告敗訴部分，依同法第436條之20規定，依職權
    宣告假執行。
七、訴訟費用負擔之依據：民事訴訟法第79條。並依職權確定訴
    訟費用額如主文第3項所示。
中    華    民    國   111    年     1    月    26    日
                  中壢簡易庭      法  官  張博鈞 
以上為正本係照原本作成。
如不服本判決，應於送達後20日內，向本院提出上訴狀並表明上
訴理由，如於本判決宣示後送達前提起上訴者，應於判決送達後
20日內補提上訴理由書（須附繕本）。
如委任律師提起上訴者，應一併繳納上訴審裁判費。
中    華    民    國   111    年     1    月    26    日
                                  書記官  張季容　　
附錄：
一、民事訴訟法第436條之24第2項：
    對於小額程序之第一審裁判上訴或抗告，非以其違背法令為
    理由，不得為之。
二、民事訴訟法第436條之25：
    上訴狀內應記載上訴理由，表明下列各款事項：
    （一）原判決所違背之法令及其具體內容。
    （二）依訴訟資料可認為原判決有違背法令之具體事實。
三、民事訴訟法第471 條第1 項：（依同法第436 條之32第2 項
    規定於小額事件之上訴程式準用之）上訴狀內未表明上訴理
    由者，上訴人應於提起上訴後20日內，提出理由書於原第二
    審法院；未提出者，毌庸命其補正，由原第二審法院以裁定
    駁回之。